

# Kom in contact

# Persoonlijke info

Naam

Steff Beckers

Adres

3945 Tessenderlo-Ham België

Telefoon

+32 499 76 51 92

E-mail

steff@steffbeckers.com

Website

steffbeckers.com

# Zelfstandig bijberoep

Ondernemingsnummer 1017.520.397

#### Sociale media

LinkedIn linkedin.com/in/steffbeckers

GitHub github.com/steffbeckers

Facebook facebook.com/steffbeckers

### Talen

NederlandsEngelsFransMoedertaalVloeiendBasis

Hobby's en interesses

Eigen development projecten

- Biiles
- Nieuwe technologieën leren
- Lid van snookerclub
- Multiplayer games
- Luisteren naar muziek
- Breintrainers

# Hallo! Ik ben Steff

.NET & Angular Developer | DevOps Enthousiasteling

Ik ben een gepassioneerde developer met een sterke focus op web development en DevOps. Ik haal energie uit leren en werken met de nieuwste technologieën en frameworks om mijn expertise voortdurend uit te breiden.

Graag werk ik samen in een **agile** omgeving, waar ik kan bijdragen aan het bouwen van impactvolle oplossingen. Ik ben **detailgericht**, streef ernaar om de dingen **juist** te doen, en besef dat zelfs de kleinste details een groot verschil kunnen maken.

# Werkervaring

Vele regels code en tassen koffie

# **Software Developer**

Fuzed | november 2023 - Heden



Bij **Fuzed** (voorheen **Codefined**) help ik bij de ontwikkeling van een innovatief, **cloudgebaseerd ERP-systeem** voor de **voedingsindustrie**.

## **Software Developer**

Codefined | mei 2021 - oktober 2023



Bij **Codefined** specialiseerde ik me in het bouwen van op maat gemaakte **.NET**- en **Angular**-applicaties volgens de wensen van klanten.

# **Analyst Developer**

aariXa | juli 2017 - april 2021



Bij aariXa werkte ik met een brede technologiestack waaronder Angular, .NET Core, MS SQL, Azure en Windows Server, waarbij ik moderne frameworks combineerde met Microsoft-technologieën.

# **Dynamics 365 CRM Developer**

Bridgestone | oktober 2016 - juni 2017





Als consultant bij **CTG** werkte ik voor **Bridgestone** aan de aanpassing en uitbreiding van hun **Dynamics 365 CRM**-systeem.

# **Opleiding**

Uren leren over technologie

# **Professionele Bachelor, Toegepaste Informatica**

Hogeschool PXL | september 2013 - juni 2016

Applicatioentwikkeling (Web & Mobile)

